臺灣彰化地方法院刑事裁定
                                     109年度聲字第1605號
聲  請  人  臺灣彰化地方檢察署檢察官
受  刑  人  蘇士鏻



上列聲請人因受刑人數罪併罰有二裁判以上，聲請定其應執行刑
（109 年度執聲字第939 號），本院裁定如下：
    主  文
蘇士鏻所犯如附表所示之罪及所處之刑，應執行有期徒刑肆年陸
月。
    理  由
一、聲請意旨略以：受刑人蘇士鏻因詐欺等案件，先後經判決確
    定如附表所示，應依刑法第53條、第51條第5 款規定，定其
    應執行之刑，爰依刑事訴訟法第477 條第1 項聲請裁定等語
    。
二、按數罪併罰，有二裁判以上者，依刑法第51條之規定，定其
    應執行之刑；而數罪併罰，宣告多數有期徒刑者，於各刑中
    之最長期以上，各刑合併之刑期以下，定其刑期。但不得逾
    30年。刑法第53條、第51條第5款分別定有明文。
三、次按法律上屬於自由裁量之事項，有其外部性界限及內部性
    界限，並非概無拘束。依據法律之具體規定，法院應在其範
    圍選擇為適當之裁判者，為外部性界限；而法院為裁判時，
    應考量法律之目的，及法律秩序之理念所在者，為內部性界
    限。法院為裁判時，二者均不得有所逾越（最高法院80年台
    非字第473 號判決意旨可資參照）。是以數罪併罰，有2 裁
    判以上，定其應執行之刑時，固屬於法院自由裁量之事項，
    然仍應受前揭外部性界限及內部性界限之拘束。
四、經查，本件受刑人因詐欺等罪，經臺灣臺中高等法院臺中分
    院（下稱中高分院）、臺灣臺中地方法院（下稱臺中地院）
    及本院先後判處如附表所示之刑，且均分別確定在案，此有
    上開判決書、臺灣高等法院被告前案紀錄表等附卷可稽。是
    本件檢察官聲請就附表所示之各罪定其應執行之刑，本院審
    核認聲請為正當，並斟酌附表編號1 至9 、10至27、28至29
    、30至32、33至34所示之罪，前曾經中高分院、臺中地院、
    本院分別定應執行有期徒刑2 年6 月、2 年3 月、1 年3 月
    、1 年5 月、1 年4 月確定，審酌本案受刑人所為如附表所
    示均為詐欺案件，均係擔任詐欺集團之領款車手，所犯均屬
    加重詐欺罪、洗錢罪（另有構成一參與犯罪組織罪），罪質
    大致相同，犯罪手法雷同、犯罪時間相近，此於計算各罪之
    應執行刑時，應予以斟酌以反應其責。又被害人人數甚多，
    整體財產法益侵害程度非輕，受刑人犯後坦承犯行、與部分
    被害人達成和解之犯後態度，是認如以實質累加之方式定應
    執行刑，則處罰之刑度顯將超過其行為之不法內涵，而有違
    罪責原則，並致受刑人更生困難，有違刑罰之目的。茲定應
    執行刑係對個別之量刑透過此程序再一次評價罪責，以達犯
    罪預防之教化效果，過輕過重均屬不宜，故本院衡酌上情及
    受刑人責任、刑事法相關犯罪之法定刑度，犯罪之性質、犯
    罪期間為108 年3 月20日至108 年4 月11日，犯罪時間相近
    、各罪所受宣告刑等犯罪情節，依刑法第51 條所定限制加
    重原則，及多數犯罪責任遞減原則，爰於外部界限及內部界
    限範圍內，定應執行刑如主文所示。
五、爰依刑事訴訴法第477 條第1 項，刑法第53條、第51條第5 
    款，裁定如主文。
中　　華　　民　　國　　110 　年　　3 　　月　　29　　日
                  刑事第六庭  法  官  范馨元
以上正本證明與原本無異。
如不服本裁定，應於裁定送達後5日內向本院提出抗告狀(須附繕
本)。　　　　　　　　　
中　　華　　民　　國　　110 　年　　3 　　月　　29　　日
                              書記官  許原嘉
附表：
受刑人蘇士鏻定應執行刑案件一覽表

編號 罪名 宣告刑 犯罪日期 偵查（自訴）機關年度案號 最後事實審         確  定  判  決       備  註      法院 案     號 判決日期 法院 案      號 判決確定日期    1 詐欺 有期徒刑1年 108.04.11（聲請書誤載為108.04.12） 南投地檢108年度偵字第2895號 中高分院 109年度金上訴字第68 9、984、1115號 109.06.10 中高分院 109年度金上訴字第68 9、984、1115號 109.07.14 南投地檢109年度執字第1932號，另原判決合併定應執行有期徒刑2年6月   2 詐欺 有期徒刑1年1月 108.03.29 南投地檢108年度偵字第2674號          3 詐欺 有期徒刑1年1月 108.03.29           4 詐欺 有期徒刑1年2月 108.03.29           5 詐欺 有期徒刑1年1月 108.03.26（聲請書誤載為108.03.29）           6 詐欺 有期徒刑1年2月 108.03.25（聲請書誤載為108.03.26）           7 詐欺 有期徒刑1年1月 108.03.20           8 詐欺 有期徒刑1年1月 108.03.23 彰化地檢108年度偵字第5600號          9 詐欺 有期徒刑1年1月 108.03.23          10 詐欺 有期徒刑1年3月 108.03.22 彰化地檢108年度偵字第39 64、4569、5321、 5516、55 17、5519、5616、 5951、59 92、6098、6226、 7274、73 13、8540號、108年度偵字第6129、 5455、72 87、6673號 臺中地院 109年度原訴字第22號、109年度金訴字第14 5、150、151號 109.06.24 臺中地院 109年度原訴字第22號、109年度金訴字第14 5、150、151號 109.08.06 臺中地檢109年度執字第16683號，另原判決合併定應執行有期徒刑2年3月  11 詐欺 有期徒刑1年2月 108.03.23          12 詐欺 有期徒刑1年1月 108.03.23          13 詐欺 有期徒刑1年1月 108.03.23          14 詐欺 有期徒刑1年2月 108.03.27          15 詐欺 有期徒刑1年2月 108.03.27          16 詐欺 有期徒刑1年3月 108.03.28          17 詐欺 有期徒刑1年3月 108.03.28          18 詐欺 有期徒刑1年4月 108.03.29          19 詐欺 有期徒刑1年1月 108.04.01          20 詐欺 有期徒刑1年1月 108.04.01          21 詐欺 有期徒刑1年2月 108.04.01          22 詐欺 有期徒刑1年1月 108.04.01          23 詐欺 有期徒刑1年3月 108.04.04          24 詐欺 有期徒刑1年2月 108.04.09          25 詐欺 有期徒刑1年1月 108.04.09          26 詐欺 有期徒刑1年3月 108.04.09          27 詐欺 有期徒刑1年2月 108.04.10          28 詐欺 有期徒刑1年2月 108.03.22 彰化地檢108年度偵字第59 33、12817號 彰化地院 109年度訴字第31號 109.03.31 彰化地院 109年度訴字第31號 109.08.25 彰化地檢109年度執字第4253號，另原判決合併定應執行有期徒刑1年3月  29 詐欺 有期徒刑1年 108.03.22          30 詐欺 有期徒刑1年1月 108.03.28（聲請書誤載為108.03.29～108.03.31） 彰化地檢108年度偵字第7749號、109年度偵字2192號 彰化地院 109年度訴字第308、345號 109.05.27 彰化地院 109年度訴字第308、345號 109.08.19（聲請書誤載為109.08.17） 彰化地檢109年度執字第4385號，另原判決合併定應執行有期徒刑1年5月  31 詐欺 有期徒刑1年1月 108.03.31（聲請書誤載為108.03.29～108.03.31）          32 詐欺 有期徒刑1年1月 108.03.27（聲請書誤載為108.03.27～109.05.27） 彰化地檢108年度偵字第7676號         33 詐欺 有期徒刑1年2月 108.3.31 彰化地檢108年度偵字第7405號 彰化地院 109年度訴字第489號 109.07.17 彰化地院 109年度訴字第489號 109.08.19 彰化地檢109年度執字第4779號，另原判決合併定應執行有期徒刑1年4月  34 詐欺 有期徒刑1年1月 108.3.31